臺灣桃園地方法院刑事判決
111年度交簡上字第52號
上  訴  人  臺灣桃園地方檢察署檢察官
被      告  蕭建成



上列上訴人因被告過失傷害案件，不服本院中華民國110年12月1
7日所為110年度壢交簡字第1779號第一審簡易判決（檢察官聲請
簡易判決處刑案號：臺灣桃園地方檢察署110年度偵字第10363號
），提起上訴，經本院管轄之第二審合議庭判決如下：
    主      文
上訴駁回。
    事實及理由
一、本案經本院合議庭審理結果，認原審以被告乙○○所為，係犯
    刑法第284條前段之過失傷害罪，事證明確，適用刑法第284
    條前段、第41條第1項前段，刑法施行法第1條之1第1項，並
    審酌被告駕駛車輛未注意車前狀況，及未與前行被害人張○
    宇所乘坐之車輛保持安全距離，致生本件交通事故，使被害
    人張○宇受有前述之傷害，自應予非難；復衡酌被告坦承犯
    行之犯後態度，復考量被告雖有承保第一產物保險股份有限
    公司之任意險，然經本院安排3次調解，該保險公司之人員
    均未能為被告因過失發生本件事故完成出險，而多所延拖，
    使本件終仍無法於成立調解，致被害人張○宇之損害未能獲
    得彌補之情形；再兼衡其於警詢時自陳為大專畢業之智識程
    度、擔任業務工作、小康之家庭生活經濟狀況，暨本案過失
    之情節及告訴人所受之傷勢等一切情狀，量處有期徒刑2月
    ，並諭知如易科罰金，以新臺幣（下同）1,000元折算1日，
    核其認事用法，俱無違誤，量刑亦甚允洽，應予維持，並引
    用第一審判決書記載之事實、證據及理由（如附件原審判決
    書）。
二、上訴人即檢察官上訴意旨略以：原審認無法成立和解係因保
    險公司無法出險，然本件車禍純屬被告之過失，應對自身行
    為負責，被告不能因己身保險內容給付不足，即將無法達成
    和解之責任推給保險公司，且被害人因車禍事故所需接受之
    牙齒矯正治療費用約為20萬元，並需忍受長期疼痛，被害人
    受傷嚴重，而認原審判決量刑過輕云云。按法官於有罪判決
    如何量處罪刑，甚或是否宣告緩刑，均為實體法賦予審理法
    官裁量之刑罰權事項，法官行使此項裁量權，自得依據個案
    情節，參酌刑法第57條所定各款犯罪情狀之規定，於法定刑
    度內量處被告罪刑；除有逾越該罪法定刑或法定要件，或未
    能符合法規範體系及目的，或未遵守一般經驗及論理法則，
    或顯然逾越裁量，或濫用裁量等違法情事之外，自不得任意
    指摘其量刑違法，最高法院對此並著有80年台非字第473號
    、75年台上字第7033號、72年台上字第6696號、72年台上字
    第3647號等判例可資參照。準此，法官量刑，如非有上揭明
    顯違法之情事，自不得擅加指摘其違法或不當。經查被告對
    於原審判決認定有罪之事實，均不爭執，又原審判決已敘及
    被告犯後態度、告訴人所受損害、被告違反義務之情節、智
    識程度、家庭生活經濟狀況，並敘明被告與被害人未能達成
    和解之原因，係因被告所投保之保險公司多所拖延，未能為
    被告因過失發生本件事故完成出險之故，至被告是否於保險
    公司未能理賠之際另行賠付被害人，核屬被告與被害人雙方
    民事爭端，是檢察官上訴指摘事由，實已經原審判決於量刑
    時考慮在案，其事實認定亦無違誤之處，另揆諸全卷事證，
    要無任何積極證據足認原審於參酌前述各項量刑因素後，就
    被告所犯過失傷害罪量處有期徒刑2月，如易科罰金，以1,0
    00元折算1日之刑度，其裁量權行使有何違法或不當之處。
    綜上各情，堪認檢察官認原審量刑過輕云云，尚非可採。是
    本件上訴無理由，應予駁回。
據上論斷，應依刑事訴訟法第455 條之1 第1 項、第3 項、第36
8 條、第373 條，判決如主文。
本案經檢察官施韋銘到庭執行職務、檢察官王碩志聲請簡易判決
處刑、檢察官賴建如提起上訴。
中　　華　　民　　國　　111 　年　　7 　　月　　29　　日
                  刑事第十六庭審判長法　官　游紅桃
　　　　　　　　　                  法  官  鄧瑋琪
　　　　　　　　　                  法  官  林蕙芳
以上正本證明與原本無異。
不得上訴。
     　　　　　　　　　　　　 　　　書記官　陳忠順　　　
中　　華　　民　　國　　111 　年　　8 　　月　　4 　　日
附件 
臺灣桃園地方法院刑事簡易判決
110年度壢交簡字第1779號
聲　請　人　臺灣桃園地方檢察署檢察官
被　　　告　乙○○　男　(民國00年0月00日生)
　　　　　　　　　　身分證統一編號：Z000000000號
　　　　　　　　　　住臺中市○○區○○○街00號9樓
　　　　　　　　　　居臺中市○○區○○路0段000號
上列被告因過失傷害案件，經檢察官聲請以簡易判決處刑（110
年度偵字第10363號），本院判決如下：
    主  文
乙○○犯過失傷害罪，處有期徒刑貳月，如易科罰金，以新臺幣
壹仟元折算壹日。
    事實及理由
一、本案犯罪事實及證據，除證據部分補充：「被告乙○○於本
    院調查期日之自白」外，其餘均引用檢察官聲請簡易判決處
    刑書之記載（如附件）。
二、按刑事訴訟法第233 條第1 項之規定，被害人之法定代理人
    或配偶，得獨立告訴。次按刑事訴訟法第242條第1項規定：
    告訴、告發、應以書狀或言詞向檢察官或司法警察局為之；
    其以言詞為之者，應制作筆錄。惟所稱應制作筆錄，乃係屬
    該管公務員之職責，並非科以告訴或告發人之義務，且按告
    訴係法律賦予被害人之公權，如告訴人已以言詞向該管公務
    員表明告訴之意思而履行合法之告訴程序，縱為書記官或司
    法警察人員之該管公務員未依法制作筆錄，其告訴仍能發生
    告訴之效力，自非得以公務員之疏失或怠惰，謂其告訴不合
    法定程式以未經告訴論，而影響告訴人之權益（最高法院92
    年台非字第66號判決意旨參照）。經查，本件告訴人甲○○為
    被害人張○宇之父，有被害人張○宇戶籍謄本資料在卷可參（
    見偵卷第27頁），而告訴人甲○○既於警詢時，就被害人張○
    宇受傷部分對被告表示訴追之意思，堪認被告過失傷害被害
    人張○宇部分，告訴人甲○○具獨立之告訴權，而得提起本案
    過失傷害告訴。又本案警詢筆錄雖記載告訴人甲○○於民國10
    9年12月4日提起告訴（見偵卷第23頁），然告訴人甲○○於10
    9年12月2日持被害人張○宇診斷證明書前往本案事故處理員
    警所駐之國道公路警察局第一公路警察大隊五楊分隊對本案
    被告乙○○口頭提起過失傷害告訴，僅係因當日值勤員警勤務
    繁忙未能即時製作筆錄，方與告訴人甲○○約定109年12月4日
    製作筆錄，有警員盧柏墿110年8月3日職務報告在卷可查（
    見偵卷第87頁），是揆諸前開說明，告訴人甲○○既已於109
    年12月2日口頭向承辦員警表明告訴之意思，縱然未於當日
    製作筆錄，其告訴仍生告訴合法之效力，是本案告訴人甲○○
    提起告訴並未逾期，告訴應屬合法。另本案被害人張○宇為1
    01 年9 月生，案發時為兒童，依兒童及少年福利與權益保
    障法第69條第1 項第4 款、第2 項之規定，不予揭露真實姓
    名年籍及其他足資識別其身分之相關資料。
三、按汽車駕駛人應注意車前狀況及兩車並行之間隔，並隨時採
    取必要之安全措施，道路交通安全規則第94條第3 項訂有明
    文。被告陳夆銘駕駛自用小客車自應注意遵守上開規定，竟
    疏未注意，致被害人張○宇受有附件犯罪事實欄所示之傷害
    ，顯有過失。而被害人張○宇既係因本案車禍受有前述之傷
    害，則被告之過失行為與被害人張○宇之傷害間有相當因果
    關係，被告犯行堪予認定，應依法論科。
四、核被告所為，係犯刑法第284 條前段之過失傷害罪。爰審酌
    被告駕駛車輛未注意車前狀況，及未與前行被害人張○宇所
    乘坐之車輛保持安全距離，致生本件交通事故，使被害人張
    ○宇受有前述之傷害，自應予非難；復衡酌被告坦承犯行之
    犯後態度，復考量被告雖有承保第一產物保險股份有限公司
    之任意險，然經本院安排3次調解，該保險公司之人員均未
    能為被告因過失發生本件事故完成出險，而多所延拖，使本
    件終仍無法於成立調解，致被害人張○宇之損害未能獲得彌
    補之情形；再兼衡其於警詢時自陳為大專畢業之智識程度、
    擔任業務工作、小康之家庭生活經濟狀況，暨本案過失之情
    節及告訴人所受之傷勢等一切情狀，量處如主文所示之刑，
    並諭知易科罰金之折算標準。
五、依刑事訴訟法第449 條第1 項前段、第3 項、第454 條第2
    項，刑法第284 條前段、第41條第1 項前段，刑法施行法第
    1 條之1 第1 項，逕以簡易判決處刑如主文。
六、如不服本判決，得於判決書送達之翌日起20日內，以書狀敘
    述理由（須附繕本），向本院合議庭提起上訴。
本案經檢察官王碩志聲請以簡易判決處刑。
中　　華　　民　　國　　110 　年　　12　　月　　17　　日
            刑事第九庭    法　官　謝承益
以上正本證明與原本無異。
如不服本判決，應於判決送達後20日內向本院提出上訴狀（應附
繕本）。
　　　　　　　　　　　　　書記官　莊佳蓁  
中　　華　　民　　國　　110 　年　　12　　月　　22　　日
　　　　　　
附錄本案論罪科刑法條：
中華民國刑法第284 條：因過失傷害人者，處一年以下有期徒刑
、拘役或十萬元以下罰金；致重傷者，處三年以下有期徒刑、拘
役或三十萬元以下罰金。

附件：
臺灣桃園地方檢察署檢察官聲請簡易判決處刑書　
                                    110年度偵字第10363號
　　被　　　告　乙○○　男　46歲（民國00年0月00日生）　　　　　　　　     住臺中市○○區○○○街00號9樓　　　　　　　　　　　 居臺中市○○區○○路0段000號　　　　　　　　　　　 國民身分證統一編號：Z000000000號
上列被告因過失傷害案件，業經偵查終結，認為宜聲請以簡易判
決處刑，茲將犯罪事實及證據並所犯法條分敘如下：
　　　　犯罪事實
一、乙○○於民國109年6月2日下午6時40分許，駕駛車牌0000-00
    號自小客車行駛國道1號公路往南，經桃園市○鎮區○道0號南
    向63.8公里處時，本應隨時注意車前路況，隨時採取必要之
    安全措施，而當時並無不能注意之情形，竟疏於注意車前路
    況，自後追撞前方張家榮(未受傷)所駕駛車牌000-0000號自
    小客車，致使張家榮所搭載乘客張○宇(101年生，姓名詳卷)
    受有外傷性牙齒損傷、右上臂挫傷等傷害。　　　
二、案經張○宇之父甲○○訴由內政部警政署國道公路警察局第一
    公路警察大隊報告偵辦。
　　　　證據並所犯法條
一、上揭犯罪事實，業據被告於警詢及偵訊中坦承不諱，核與告
    訴人張○宇、證人張家榮所述相符，並有林口長庚紀念醫院
    診斷證明書、道路交通事故現場圖、道路交通事故調查表(
    一)(二)、現場照片在卷可稽，被告犯嫌自堪認定。
二、核被告所為，係犯刑法第284條前段之過失傷害罪嫌。
三、依刑事訴訟法第451條第1項聲請逕以簡易判決處刑。
　　此　　致
臺灣桃園地方法院
中　　華　　民　　國　 110　　年　　8 　　月　　11　　日
　　　　　　　　　　　　　檢　察　官　王碩志
本件證明與原本無異　　　　　　　　　　　　　　　　　　　
中　　華　　民　　國 　110 　 年 　 8　   月    19    日
                          書  記  官  姚柏璋
附記事項：
本件係依刑事訴訟法簡易程序辦理，法院簡易庭得不傳喚被告、
輔佐人、告訴人、告發人等出庭即以簡易判決處刑；被告、被害
人、告訴人等對告訴乃論案件如已達成民事和解而要撤回告訴或
對非告訴乃論案件認有受傳喚到庭陳述意見之必要時，請即另以
書狀向簡易法庭陳述或請求傳訊。
參考法條：刑法第284條
中華民國刑法第284條
因過失傷害人者，處 1 年以下有期徒刑、拘役或 10 萬元以下
罰金；致重傷者，處 3 年以下有期徒刑、拘役或 30 萬元以下
罰金。